【裁判字號】    95,訴,6348
【裁判日期】    950731
【裁判案由】    返還價金
【裁判全文】
臺灣臺北地方法院民事判決              95年度訴字第6348號
原      告  甲○○
            乙○○
前列二人共同
訴訟代理人  苗繼業律師
            吳世敏律師
被      告  商喬企業有限公司
法定代理人  丁○○
訴訟代理人  丙○○
上列當事人間返還價金事件，本院於民國九十五年七月十七日言
詞辯論終結，判決如下：
    主  文
原告之訴及假執行之聲請均駁回。
訴訟費用由原告負擔。
    事實及理由
一、原告主張兩造就坐落於苗栗縣公館鄉○○段0000-0000地號
    之土地及坐落於該土地上，地址為苗栗縣公館鄉玉泉村14
    鄰玉泉37 0之8，建坪為58.86坪之房屋，於民國95年2月24
    日簽立買賣合約，約定總價金為新台幣（下同）5,400,000
    元，而因該買賣標的物上有許多瑕疵，雙方特別約定被告應
    在95年4月20日前排除所有瑕疵並完成交屋手續，而於簽立
    前述買賣契約後，原告已給付被告600,000元，然針對瑕疵
    部分之修補，被告卻遲不履行，兩造曾於95年4月6日針對買
    賣標的物存在之瑕疵，進行確認，並再次要求被告應在95年
    4 月20日前排除，惟被告仍未於約定期日前排除瑕疵，原告
    遂依兩造簽立之買賣契約第10條第2項之規定，由原告乙○
    ○委託原告甲○○於95年4月29日發函解除契約，並要求返
    還被告已給付之價金，且於同年5月8日再次確認解除契約之
    意旨。惟被告非但不返還原告已給付之價金，反而發函謊稱
    已完成所有瑕疵之修補，然經原告查證後發現買賣標的物瑕
    疵並未修復。依據兩造簽立之買賣契約書第10條第2項規定
    ，被告在原告催告後仍不為瑕疵之修補，原告自得據以解除
    契約，且若本院無法證明原告有解除兩造買賣契約之意時，
    謹以本訴狀作為解除兩造契約之意思表示。復依兩造買賣契
    約第10條第2項規定，被告自應將原告已付之價金600,000元
    及與已給付價金同額之違約金合計1,200,000元給付原告。
    並聲明：被告應給付原告1,200,000元，及自起訴狀繕本送
    達翌日起至清償日止，按年息百分之五計算之利息，並願供
    擔保請准宣告假執行。
二、被告則以本件修繕工程之認定乃係認知之差異，故被告不同
    意解約，本件合約並未解除，且系爭修繕部分縱有不符合之
    部分亦為價金之折減等語置辯。並聲明原告之訴駁回，如受
    不利之判決請准供擔保免為假執行。
三、兩造不爭執之事實：
（一）兩造就坐落於苗栗縣公館鄉○○段0000-0000地號之土地
      及坐落於該土地上，地址為苗栗縣公館鄉玉泉村14鄰玉泉
      37 0之8，建坪為58.86坪之房屋，於95年2月24日簽立買
      賣合約，約定總價金為5,400,000元，原告已給付被告
      600,000元。
（二）因該買賣標的物上存有瑕疵，兩造約定被告應在95年4月
      20日前排除瑕疵並以此作為交屋之標準。
四、按有關契約履行之請求，在多數當事人享有不可分之債權時
    ，各債權人僅得請求向債權人全體為給付，除此之外，債權
    人中之一人與債務人間所生之事項，其利益或不利益，對他
    債權人不生效力，民法第293條第1項及第2項定有明文，故
    而如不可分債權之債權人其中一人在履約之催告中未表明為
    全體請求之意旨，於催告函中亦僅以一人之名義為之時，依
    前揭說明，該等催告之利益自不及於其他債權人。經查，兩
    造間買賣契約第10條第2項約定：「甲方（即被告）若有不
    賣或不照約履行應盡義務時，經乙方（即原告）催告通知後
    仍不履行，乙方得逕行解除本契約外，需將乙方所繳金額及
    同額之違約金一同退還賠償乙方。」，此有優秀賞五期房屋
    土地買賣合約書影本乙份在卷可參，原告雖主張原告乙○○
    委託原告甲○○共同於95年4月21日發函要求被告儘述排除
    瑕疵，被告仍未依約履行，原告乃於95年4月29日、95年5月
    8日發函解除契約云云。惟觀諸原告甲○○於95年4月29日之
    存證信函，寄件人為「甲○○」一人，且該信函內亦未表明
    受原告乙○○委託發函之意旨，有原告提出之公館郵局第
    157號存證信函影在卷可參，本件原告甲○○在發催告函時
    ，其內容並未有為全體請求之意旨，其信函復僅以其名為之
    ，其催告之效力自不及於另一債權人。而依契約第10條第2
    項之約定，如經催告而不履行時，得解除契約，該等依契約
    所生之約定解除權，自仍應以全體契約當事人均取得約定解
    除權時，始能共同解除契約。而本件另一原告乙○○並未為
    催告，且原告甲○○催告之效力亦不及於原告乙○○等情已
    如前述，是原告尚未符合得解除契約之約定要件，渠等主張
    業已共同以起訴狀之繕本送達為解除契約之意思表示，即有
    未合。本件原告既未合法解除契約，則其請求被告返還已付
    之價金600,000元及與已給付價金同額之違約金合計1,200,
    000元，即屬無據。
五、從而，原告據以提起本訴，請求被告給付1,200,000元，及
    自起訴狀繕本送達翌日起至清償日止，按年息百分之五計算
    之利息，為無理由，應予駁回。又原告之訴既經駁回，其假
    執行之聲請即失所附麗，應併予駁回。
六、結論：原告之訴為無理由，依民事訴訟法第78條判決如主文
    。
中    華    民    國    95    年    7     月    31    日
                  民事第六庭    法  官  郭美杏
以上正本係照原本作成
如對本判決上訴，須於判決送達後20日內向本院提出上訴狀
中    華    民    國    95    年    8     月    2     日
                                書記官  潘惠梅


司法院資訊處製作；財團法人民間司法改革基金會備份。
